臺灣高等法院臺中分院民事裁定　　　　　 96年度抗字第233號
抗　告　人　甲○○
相　對　人　乙○○
上列抗告人與相對人間停止執行事件，對於中華民國 96年4月11
日台灣台中地方法院 96年度聲字第912號所為裁定，提起抗告，
本院裁定如下：
    主  文
抗告駁回。
抗告程序費用由抗告人負擔。
    理  由
一、本件相對人以本院 95年度上字第117號和解筆錄為執行名義
    對抗告人聲請台灣台中地方法院（下稱台中地院）96年度執
    字第11651號強制執行，經抗告人提起台中地院 96年度訴字
    第 964號債務人異議之訴，並聲請裁定停止強制執行程序，
    台中地院以相對人執行名義所載之債權新台幣（下同） 280
    萬元，因強制執行程序停止所致相對人之損害，為該債權未
    能提前受償之依法定利率計算之利息損失，而抗告人所提起
    之債務人異議之訴至三審訴訟終結，依各級法院辦案期限實
    施要點之規定推定為4年4個月，酌定擔保金為606,667元（
    2,800,0005％52／12＝606,667 ），爰裁定於抗告人提
    供606,667元為擔保後，台中地院96年度執字第11651號強制
    執行程序，於台中地院 96年度訴字第964號債務人異議之訴
    事件判決確定或撤回起訴前，應暫予停止。抗告人對原裁定
    酌定之擔保金額聲明不服，其抗告意旨略以：相對人於前開
    和解筆錄成立後，與訴外人林惠彬簽立債權讓與契約書，將
    因和解筆錄所生之債權讓與林惠彬，故相對人對抗告人已無
    債權之存在。另抗告人與林惠彬簽立切結書，約定將抗告人
    所有強制執行之拍賣標的物即門牌號碼台中市○○路100號9
    樓之 5之不動產（下稱系爭不動產）無條件過戶予林惠彬或
    其指定之人，以抵償抗告人之全部債務，是抗告人對相對人
    所負債務應以系不動產之價值為限，並無原裁定所認利息之
    問題；又相對人曾向抗告人保證，倘將來法院於訴訟認定其
    對抗告人仍有和解筆錄所載債權存在，縱系爭不動產拍賣價
    額不足清償全部債權，相對人亦放棄剩餘之請求權，本件應
    無原裁定所認須提供擔保金之必要云云。
二、按法院依強制執行法第 18條第2項定擔保金額而准許停止強
    制執行之裁定者，該項擔保係備供債權人因停止執行所受損
    害之賠償，其數額應依標的物停止執行後，債權人未能即時
    受償或利用該標的物所受之損害額，或其因另供擔保強制執
    行所受之損害額定之，非以標的物之價值或其債權額為依據
    （最高法院 86年度台抗字第442號裁定意旨參照）。又該擔
    保金額之多寡應如何認為相當，原屬於法院職權裁量之範圍
    ，如已斟酌債權人因停止執行所應受之損害，自非當事人所
    可任意指摘（最高法院 92年度台抗字第574號裁定意旨參照
    ）。至以提起異議之訴聲請停止強制執行時，該異議之訴實
    體上有無理由，則非法院於裁定停止強制執行時應予審酌之
    事項（最高法院93年度台抗字第723號裁定意旨參照）。
三、原裁定酌定台中地院 96年度執字第11651號強制執行程序，
    於該院 96年度訴字第964號債務人異議之訴事件判決確定或
    撤回起訴前，應暫予停止之擔保金，係以相對人因停止執行
    所受未能即時受償之損害額為準，而相對人應受損害再以強
    制執行程序停止在抗告人所提起之債務人異議之訴至三審判
    決確定所預定之時間，相對人之債權額未能即時受償會受有
    法定利率之利息損失為據，可見原裁定在酌定擔保金額時已
    斟酌相對人因停止執行所應受之損害，該酌定亦無不當。而
    抗告意旨所稱相對人已將和解筆錄所載債權移轉予林惠彬，
    對抗告人並無債權存在，林惠彬同意抗告人以系爭不動產抵
    償債務，相對人再承諾僅就系爭不動產對抗告人求償，均係
    抗告人所提起債務人異議之訴實體上有無理由之問題，自非
    法院在酌定停止執行之擔保金時所應審酌之事項。相對人對
    抗告人之債權，在抗告人所提起債務人異議之訴判決有理由
    確定前，仍係本院95年度上字第117號和解筆錄所載之280萬
    元，相對人以280萬元聲請台中地院96年度執字第11651號強
    制執行，則法院酌定停止執行之擔保金自應依相對人之債權
    額 280萬元為之，抗告人主張其對相對人所負債務應以系爭
    不動產之價值為限，及本件停止執行無提供擔保金之必要云
    云，均屬無據。本件原裁定酌定停止執行之擔保金並無不當
    ，抗告意旨指摘原裁定不當，求予廢棄，為無理由，應予駁
    回。
四、依強制執行法第30條之1、民事訴訟法第495條之1第1項、第
    449條第1項、第95條、第78條，裁定如主文。
中　　華　　民　　國　　96　　年　　5 　　月　　8 　　日
                  民事第四庭    審判長法　官　黃斐君
                                      法　官  張浴美
                                      法　官  陳蘇宗
以上正本係照原本作成。
再為抗告應以適用法規顯有錯誤為理由，並經本院之許可，該許
可以原裁定所涉及之法律見解具有原則上之重要性者為限。
如提起再抗告者應於裁定送達後十日內向本院提出抗告理由狀（
須按照他造人數附具繕本）並繳納抗告裁判費新臺幣壹仟元，同
時委任律師或具有律師資格之關係人為代理人。
                                      書記官　林振甫
中　　華　　民　　國　　96　　年　　5 　　月　　9 　　日
                                                      Ｍ
